# 企业安全生产费用计提

提问人：liubin988513 时间：2012-03-25 09:38:10
母子公司都是需要计提的企业，但有大量的关联销售。倾向于按照未抵消的数字计提，因为安全生产费用是按照每个企业【法人】计提的 不知理解是否准确 谢谢陈老师
该贴已经同步到 liubin988513的微博

回答人：chenyiwei
是这样理解／计提安全生产费是每个法人的独立责任。

提问人：Alisa_wang 时间：2012-06-03 11:23:20
回复 chenyiwei 的帖子
财企〔 2012 〕 16 号 规定：总包单位应当将安全费用按比例直接支付分包单位并监督使用，分包单位不再重复提取。
这个在会计处理上，如果总包单位只是总承包，不承担任何施工行为，总包单位是否还需要提取？还是直接以分包支出支付给分包单位？

回答人：chenyiwei
“总包单位只是总承包，不承担任何施工行为”是否符合承包相关的法律法规？如果不考虑合法性问题，个人理解还是应当提取在总包单位，计入总包单位的成本，并支付给分包单位。

提问人：Alisa_wang 时间：2012-06-09 22:50:41
回复 chenyiwei 的帖子
（ 1 ）那总包单位提取之后，计入工程施工-合同成本-安全生产费科目。与分包商签订的合同时，本身就包括了安全生产费款项。如果分包合同是 100 万，其中 20 万是安全生产费。是不是要在合同成本-分包支出中列支 80 万， 20 万在安全生产费中列支？
（ 2 ）陈老师，安全生产费，有的是按营业收入按月计提，有的是按上年营业收入每月计提。 第七条　建设工程施工企业以建筑安装工程造价为计提依据。 建设施工企业不按建造合同确认收入按月计提吗？还是以工程造价计提？分月计提还是开工时一次计提？在计算建造合同完工百分比时如何做为合同成本？

回答人：chenyiwei
我理解开工时按预算造价一次计提（在预算总造价调整或者决算后相应调整），以便分包单位及时用于相关支出，但按完工百分比分期计入合同成本。

回答人：chenyiwei
1 、总包单位应当将安全费用按比例直接支付分包单位并监督使用，分包单位不再重复提取。即该 100 万均计入总包单位的合同成本。 2 、应按针对该行业的规定，以工程造价为依据计提。

提问人：Alisa_wang 时间：2012-06-11 09:17:21
回复 chenyiwei 的帖子
陈老师，有些施工企业，是按签订的合同收入为依据做为计提的依据，跟造价是否会不一致？最终决算后应该没有差异吧？如果按合同收入为依据，是否不妥？
如果在开工时一次计提，而不进损益，那么在报表上体现是存货和专项储备的增加？是否合适？

回答人：chenyiwei
这两者很可能是有差异的，但我对这施工企业的会计实务内容不熟悉，请熟悉此方面的网友指正，谢谢！

提问人：asq 时间：2012-12-28 14:44:56
发电企业如何计提安全生产费？

回答人：chenyiwei
发电厂不属于财企[2012]16号明确列举的行业。安全生产费无需计提，在实际发生安全生产相关支出时，区分为费用性支出和资本性支出，各自按照适用的会计原则处理即可。

提问人：asq 时间：2013-01-09 14:07:53
安全员的工资属于“其他与安全生产直接相关的支出”吗？

回答人：chenyiwei
一般理解不属于。财企[2012]16号第三条规定安全生产费是“专门用于完善和改进企业或者项目安全生产条件”的。

提问人：cpamayzh 时间：2013-03-01 10:24:13
回复 chenyiwei 的帖子
再请教一下，分公司是否需要单独计提？
因为危险品生产行业是按收入分级提取，分公司单独计提和汇总计提有较大差异；如果存在汇总抵消内部交易情况下，差异也就更大。 谢谢！

回答人：chenyiwei
我理解应当分别提取，不考虑内部交易抵销的影响，否则可能导致安全投入不足。

提问人：hcl1986 时间：2013-08-30 16:51:44
陈版：请教你一个关于安全生产费用的问题 企业会计准则解释第 3 号中对安全生产费用会计处理的规定：“高危行业企业按照国家规定提取的安全生产费，应当计入相关产品的成本或当期损益，同时记入“4301 专项储备”科目”。 1 ，一般根据什么原则是计入相关产品的成本还是直接计入损益。 2 ，如果是计入相关产品的成本，会不会导致存货的账面价值与计税基础不同，由此产生的暂时性差异要不要确认递延所得税呢？

回答人：chenyiwei
1 、看需要计提安全费的环节是否与产品生产等形成存货成本的环节相关。 2 、类似问题近期讨论过，你可以搜索一下，我的意见是不会因为计提时计入存货就需要确认递延所得税。

提问人：Manson_Luci 时间：2014-12-27 14:40:09
陈版，对于安全生产费计入成本与费用的划分，您的意见是“看需要计提安全费的环节是否与产品生产等形成存货成本的环节相关”，实务中比较容易混淆，因为在计提时很多单位尚未对安全生产费的具体用途进行规划，部分安全生产监督与检测的设备也较难与存货成本产生直接关联，即“使存货达到目前场所和状态所发生的其他支出”，导致实务中存在较多计入制造费用与管理费用的企业，应如何更好的相对准确区分？

回答人：chenyiwei
这与安全生产费的用途无关。在生产环节计提的，就计入生产成本或制造费用。

提问人：soliderzhang 时间：2015-08-10 08:43:12
陈老师：您好!我们碰到了一个化工企业，其中间产品属于安全费计提范围内的产品，但最终产品不属于。中间产品80%以上自用，少量对外销售，这种情况下应该如何计提安全费呢？谢谢您！

回答人：chenyiwei
对外销售的中间产品应视同最终产品计提安全生产费。自用这部分是否计提和如何计提无明确规定，建议分析以往属于安全生产费列支范围的支出的情况，扣除有明确收入对应的部分后提出方案报财政、安监主管部门批准。